# 请教陈版私募佣金问题

提问人：山姆大叔 NO1 时间：2012-02-29 16:36:02
企业上市前尽心了私募，财务顾问公司按照私募佣金的*%收取了佣金费用，企业将此佣金冲减了资本公积，请问此会计处理有相关的公司处理案例吗？请陈版帮提供一个会计处理的依据。谢了！

回答人：chenyiwei
回复 山姆大叔NO1 的帖子
由于佣金的收取以成功获取私募资金为条件，且金额与募集资金金额挂钩，所以可以认为该项佣金（假设是事先在合同中约定的）属于与私募资金直接相关的增量支出。根据《企业会计准则第 37 号——金融工具列报》第十一条的规定，这种情况下将该佣金冲减通过私募形成的资本溢价应当是可以接受的。

提问人：山姆大叔 NO1 时间：2012-03-03 12:07:05
请陈版主能否提供一个相关的案例啊，我们是这样处理的，其他机构非要提供一个相同的案例才能认可这样的处理，我们搜罗了许久，还真没有发现有其他企业有类似的会计处理。看来我们会计界每一个新的业务事项的会计处理都需要经验来验证啊。

回答人：chenyiwei
对于会计处理原则，首先要相信自己依据准则规定和专业判断作出的逻辑推理，其次才是找同行业或类似案例的处理方法来验证。

回答人：chenyiwei
抱歉，没有专门整理过。不过现在IPO的公司或多或少都有私募，你可以找一下招股说明书和IPO财务报表中的相关披露。